JUNIOR DATA SCIENTIST

Je suis une Data Scientist diplômée de l'Université de Paris-Saclay. Passionnée par l'analyse de donnée je dispose d'une formation solide en mathématiques. Mes expériences m'ont doté de plusieurs compétences dans différents aspects de l'analyse de donnée (notamment en NLP (Natural Langage Processing)) et en RPA (Robotic Process Automation). J'ai eu à effectué des projets ambitieux en clusterisation de données bancaires ou encore dans l'implémentation d'outils cognitifs pour du speech-to-text en tant que consultante. Curieuse et proactive, j'ai mené en parallèle des projets personnels formateurs sur la structuration et l'exploration des données relatives aux courses de chevaux et mis en place des algorithmes de trading. Tout cela m'a permis d'enrichir mes compétences en apprentissage automatique, en statistiques et en programmation.



PARCOURS PROFESSIONNEL

Ingénieur étude et développement

OCTOBRE 2019 - AUJOURD'HUI

SOFTEAM Group, Paris

Travail pour la création d'un modèle ML, qui permet de classifier les courriels des clients. Mise en place de liaisons vers les robots, création de tâches automatisées, permettant de traiter les classes trouvées avec notre modèle.

Réalisation d'un robot, connecté à une application interne d'une banque privée, servant à réaliser plusieurs opérations fonctionnelles comme le blocage de comptes, etc.

Réalisation d'un robot qui accède via un navigateur Web au portail d'une compagnie d'assurance et extrait selon des règles de gestion les informations relatives aux chantiers à contrôler. Extractions avec MySQL.

Participation aux ateliers techniques, réalisation de robots (RPA), maintenance corrective et évolutive des robots au sein d'une équipe FastIT&DataServices chez BPCE.

Développement et comparaison des outils RASA et IBM Watson Assistant pour la création de chatbot

Coding and algorithmic trading for nascent startup company

Avril 2020 - Septembre 2020

Quanitools via Upwork

Travail de recherche en analyse quantitative, exploitation et structuration de données volumineuses

Stage en Data Science à SOFTEAM AI

Avril 2019 – Octobre 2019

SOFTEAM Group, Paris

Topic Modeling: Classification non supervisée d'emails clients d'une banque selon le sujet avec Word2vec, Text2vec, FastText, Latente Dirichlet Allocation (LDA), tSNE, PCA. Développement et comparaison des outils RASA (Python) et IBM Watson Assistant pour la création de chatbots.

Projets académiques

Avril 2019 – Octobre 2019

- Data challenge: "Médecine personnalisée : redéfinir le traitement du cancer"
- Data challenge: "Méthodes à noyaux pour l'apprentissage machine" pour les programmes de master MVA, MASH et MSV

Data Challenges

Mars 2021 - Juin 2021

Participation en data challenge <u>"Reconstruction of Liquid Asset Performance"</u> de Qube Research & Technologies organisée sur la plateforme de l'ENS. Public score 0.7483 (7eme place, actualisé le 23/08/2022)



Université de Paris-Saclay

2018 - 2019

Master 2 Data Sciences : Santé, Assurance et Finance

Université de Toulon 2016 - 2018

Master 2 de Mathématiques : Optimisation et Mathématiques Physiques

Master 1 de Mathématiques fondamentales

Université nationale Taras-Chevtchenko de Kiev

Licence de Mathématiques

2013 - 2017

FORMATIONS

Cours de Coursera: "Neural Networks and Deep Learning"
Spécialisation de Coursera: "Machine Learning and data analyse"

2021

2020



Viktoriia Bliashynets

Data Scientist

TECHNOLOGIES

learn, matplotlib, spacy, gensim, nltk, seaborn, keras, tensorflow R Programming ggplot2, caret, dplyr, randomForest, tree Base de données /Big Data SQL, MySQL, PostgreSQL, Spark, SparkML (MLlib) Natural Language processing (NLP) Deep Learning CNN, RNN, LSTM Robotic Process Automation (RPA UiPath, Automation Anywhere IBM Watson Services: Conversation, NLU, NLC, Discovery Speech to Text, Text to Speech, Visual Recognition

LANGUES PARLÉES

Anglais Avance

GitHub, GitLab

Français Avancé

Ukrainienne Langue maternelle

CONTACTS

<u>v.bliashynets@gmail.com</u>

+33 769 24 6340

in <u>Linkedin</u>

Github

VOIR LA VERSION ANGLAIS